<?xml version='1.0' encoding='utf-8'?>
<verb default="comhrianaigh" disambig="">
  <verbalNoun default="comhrianú" />
  <verbalAdjective default="comhrianaithe" />
  <tenseForm default="comhrianaigh" tense="Past" dependency="Indep" person="Base" />
  <tenseForm default="comhrianaíomar" tense="Past" dependency="Indep" person="Pl1" />
  <tenseForm default="comhrianaíodar" tense="Past" dependency="Indep" person="Pl3" />
  <tenseForm default="comhrianaíodh" tense="Past" dependency="Indep" person="Auto" />
  <tenseForm default="comhrianaigh" tense="Past" dependency="Dep" person="Base" />
  <tenseForm default="comhrianaíomar" tense="Past" dependency="Dep" person="Pl1" />
  <tenseForm default="comhrianaíodar" tense="Past" dependency="Dep" person="Pl3" />
  <tenseForm default="comhrianaíodh" tense="Past" dependency="Dep" person="Auto" />
  <tenseForm default="comhrianaíodh" tense="PastCont" dependency="Indep" person="Base" />
  <tenseForm default="comhrianaínn" tense="PastCont" dependency="Indep" person="Sg1" />
  <tenseForm default="comhrianaíteá" tense="PastCont" dependency="Indep" person="Sg2" />
  <tenseForm default="comhrianaímis" tense="PastCont" dependency="Indep" person="Pl1" />
  <tenseForm default="comhrianaídís" tense="PastCont" dependency="Indep" person="Pl3" />
  <tenseForm default="comhrianaítí" tense="PastCont" dependency="Indep" person="Auto" />
  <tenseForm default="comhrianaíodh" tense="PastCont" dependency="Dep" person="Base" />
  <tenseForm default="comhrianaínn" tense="PastCont" dependency="Dep" person="Sg1" />
  <tenseForm default="comhrianaíteá" tense="PastCont" dependency="Dep" person="Sg2" />
  <tenseForm default="comhrianaímis" tense="PastCont" dependency="Dep" person="Pl1" />
  <tenseForm default="comhrianaídís" tense="PastCont" dependency="Dep" person="Pl3" />
  <tenseForm default="comhrianaítí" tense="PastCont" dependency="Dep" person="Auto" />
  <tenseForm default="comhrianaíonn" tense="PresCont" dependency="Indep" person="Base" />
  <tenseForm default="comhrianaím" tense="PresCont" dependency="Indep" person="Sg1" />
  <tenseForm default="comhrianaímid" tense="PresCont" dependency="Indep" person="Pl1" />
  <tenseForm default="comhrianaítear" tense="PresCont" dependency="Indep" person="Auto" />
  <tenseForm default="comhrianaíonn" tense="PresCont" dependency="Dep" person="Base" />
  <tenseForm default="comhrianaím" tense="PresCont" dependency="Dep" person="Sg1" />
  <tenseForm default="comhrianaímid" tense="PresCont" dependency="Dep" person="Pl1" />
  <tenseForm default="comhrianaítear" tense="PresCont" dependency="Dep" person="Auto" />
  <tenseForm default="comhrianóidh" tense="Fut" dependency="Indep" person="Base" />
  <tenseForm default="comhrianóimid" tense="Fut" dependency="Indep" person="Pl1" />
  <tenseForm default="comhrianófar" tense="Fut" dependency="Indep" person="Auto" />
  <tenseForm default="comhrianóidh" tense="Fut" dependency="Dep" person="Base" />
  <tenseForm default="comhrianóimid" tense="Fut" dependency="Dep" person="Pl1" />
  <tenseForm default="comhrianófar" tense="Fut" dependency="Dep" person="Auto" />
  <tenseForm default="comhrianódh" tense="Cond" dependency="Indep" person="Base" />
  <tenseForm default="comhrianóinn" tense="Cond" dependency="Indep" person="Sg1" />
  <tenseForm default="comhrianófá" tense="Cond" dependency="Indep" person="Sg2" />
  <tenseForm default="comhrianóimis" tense="Cond" dependency="Indep" person="Pl1" />
  <tenseForm default="comhrianóidís" tense="Cond" dependency="Indep" person="Pl3" />
  <tenseForm default="comhrianófaí" tense="Cond" dependency="Indep" person="Auto" />
  <tenseForm default="comhrianódh" tense="Cond" dependency="Dep" person="Base" />
  <tenseForm default="comhrianóinn" tense="Cond" dependency="Dep" person="Sg1" />
  <tenseForm default="comhrianófá" tense="Cond" dependency="Dep" person="Sg2" />
  <tenseForm default="comhrianóimis" tense="Cond" dependency="Dep" person="Pl1" />
  <tenseForm default="comhrianóidís" tense="Cond" dependency="Dep" person="Pl3" />
  <tenseForm default="comhrianófaí" tense="Cond" dependency="Dep" person="Auto" />
  <moodForm default="comhrianaíodh" mood="Imper" person="Base" />
  <moodForm default="comhrianaím" mood="Imper" person="Sg1" />
  <moodForm default="comhrianaigh" mood="Imper" person="Sg2" />
  <moodForm default="comhrianaímis" mood="Imper" person="Pl1" />
  <moodForm default="comhrianaígí" mood="Imper" person="Pl2" />
  <moodForm default="comhrianaídís" mood="Imper" person="Pl3" />
  <moodForm default="comhrianaítear" mood="Imper" person="Auto" />
  <moodForm default="comhrianaí" mood="Subj" person="Base" />
  <moodForm default="comhrianaímid" mood="Subj" person="Pl1" />
  <moodForm default="comhrianaítear" mood="Subj" person="Auto" />
</verb>
